【裁判字號】    96,重訴,326
【裁判日期】    981105
【裁判案由】    分配表異議之訴
【裁判全文】
臺灣桃園地方法院民事裁定             96年度重訴字第326號
聲  請  人  甲○○○
即  原  告
相  對  人  乙○○
即  被  告              之3
上列聲請人因與相對人間分配表異議之訴事件聲請補充判決，本
院裁定如下：
    主  文
聲請駁回。
聲請費用由聲請人負擔。
    理  由
一、按判決須於訴訟標的之一部或訴訟費用有脫漏者，法院始應
    依聲請或職權以判決補充之。民事訴訟法第233 條第1 項規
    定甚明。又按，法院判決，必於當事人之主請求、從請求或
    費用之全部或一部確有脫漏者，當事人始得聲請追加判決，
    最高法院19年聲字第19號判例可資參照。
二、聲請補充判決意旨略以：本件因聲請人於原審提起分配表異
    議之訴，訴之聲明僅載：「…次序六之債權人甲○○○分配
    金額應更正為新台幣（下同）33,059,596元」，並無「不足
    額部分」應如何更正之請求。然本院民國97年12月18日96年
    度重訴字第326 號判決（下稱原判決）竟就系爭分配表次序
    六聲請人債權，直接由本金直接扣除分配額，而於判決主文
    中認定「分配不足額應更正為33,302,575元」，然實未察明
    聲請人對債務人尚有利息債權19,977,850元，業向執行法院
    陳報；原判決就此「未受請求之事項」遽以裁判，認定又有
    所誤解，顯有違誤，若未予以更正，對原告之利息債權有損
    失之虞，從而依民事訴訟法第233 條第1 項規定，聲請為補
    充判決，爰聲明：就本院96年度重訴字第326 號分配表異議
    之訴判決主文中「不足額應更正為33,302,575元」部分應予
    以廢棄。
三、經查：
  (一)按本件依聲請人所主張者，係本院原判決前有就「未受請求
    之事項予以判決」之違誤，然此種「訴外裁判」之情形，核
    予首揭聲請補充判決之要件，必須具備「法院判決，於訴訟
    標的之一部或訴訟費用有全部或一部脫漏」之情形，已有不
    符，非得以補充判決救濟之，先予敘明。
  (二)再按，分配表異議之訴，僅以對分配表所列金額之計算及分
    配之次序有不同意者為限。此觀強制執行法第41條、第39條
    之規定自明。若對分配表所列之債權主張不存在，應另行提
    起確認之訴，非提起分配表異議之訴所能救濟然系爭強制執
    行事件，最高法院70年台上字第3443號判例意旨可資參照。
    由此顯見分配表異議之訴，並非對於分配表所列之各債權作
    實體之認定，即就各債權無實質之確定力；而執行法院於分
    配表所列之金額計算及次序，就各債權人對債務人之債權亦
    無實體之確定力。從而，本件原判決就分配表上，次序六之
    債權人即聲請人，其債權不足額之認定，並不生聲請人對債
    務人總債權額之確定效力，聲請人自仍可對債務人之利息債
    權另以確定之訴為主張。原判決此部分僅係針對系爭分配表
    中「應分配金額」與「不足分配金額」之計算為調整，此核
    與聲請人起訴請求就分配表中分配金額為更正之範疇並無違
    背，顯非就訴訟標的之裁判有所脫漏，更無何訴外裁判之情
    事，自不在得聲請補充裁判之列。依前說明，聲請人本件聲
    請補充判決，於法自有未合，應予駁回。
四、依民事訴訟法第95條、第78條，裁定如主文。
中    華    民    國    98    年    11    月    5     日
                  民事第二庭    法  官  楊晴翔
以上正本係按原本作成。
如對本裁定抗告須於裁定送達後10日內向本院提出抗告狀，並應
繳納抗告費新台幣1,000 元。
中    華    民    國    98    年    11    月    6     日
                                書記官  黃盈菁


司法院資訊處製作；財團法人民間司法改革基金會備份。
